臺灣臺北地方法院刑事判決　　　　　　　　　　　　九十三年度訴字第一二一九號
　　公　訴　人　臺灣臺北地方法院檢察署檢察官
　　被　　　告　甲○○
右列被告因違反毒品危害防制條例案件，經檢察官提起公訴（九十三年度毒偵字第一
六一二號），本院受理後被告為有罪之陳述，經合議庭裁定改行簡式審判程序，判決
如左：
    主      文
甲○○連續施用第一級毒品，處有期徒刑柒月。扣案之海洛因壹包（淨重零點貳參公
克）沒收銷燬之；包裝袋壹個及曾裝海洛因用之殘渣袋陸個，均沒收。
    事      實
一、甲○○前因施用毒品案件，經臺灣板橋地方法院九十年度毒聲字第六八四號裁定
    十年度毒偵字第八三七號不起訴處分確定；再因毒品案件，經臺灣板橋地方法院
    九十年度毒聲字第二○二二號裁定送觀察勒戒後，認有繼續施用毒品傾向，經裁
    定令入戒治處所強制戒治，並由臺灣板橋地方法院檢察署檢察官以九十年度毒偵
    字第二一五二號提起公訴，經臺灣板橋地方法院九十年度訴字第一四九一號判處
    有期徒刑四月，而與偽造文書等罪定其應執行有期徒刑一年二月確定；復因偽造
    文書等案件，經接續執行，於民國九十二年八月六日假釋出監，假釋縮刑期滿日
    期為九十三年四月二十三日。詎於假釋期間，甲○○又因施用第二級毒品安非他
    命案件，經臺灣板橋地方法院九十三年度簡字第一四九三號判處有期徒刑五月確
    定，而經撤銷前該假釋；並另基於施用第一級毒品海洛因之概括犯意，自九十三
    年二月間起至同年五月二日上午九時許，連續在臺北市○○區○○街三四號住處
    ，施用第一級毒品海洛因，嗣為警於同年五月二日晚上九時許，在臺北縣板橋市
    ○○路六二巷七弄口查獲，並扣得第一級毒品海洛因一包（淨重○．二三公克）
    及其所有供包海洛因用之包裝袋一個及曾裝海洛因用之殘渣袋六個。
二、案經臺北縣政府警察局海山分局報告臺灣板橋地方法院檢察署呈請臺灣高等法院
    檢察署令轉臺灣臺北地方法院檢察署檢察官偵查起訴，經本院合議庭裁定以簡式
    審判程序審理。
    理      由
一、右揭犯罪事實，業據被告甲○○於本院審理時坦承不諱，而其所採尿液，經送台
    灣檢驗科技股份有限公司以「酵素免疫分析法」、「氣相層析質譜儀法」檢驗結
    果，確呈鴉片類陽性反應，有該中心九十三年五月二十日濫用藥物尿液檢驗報告
    在卷可稽。扣案之海洛因一包（淨重○．二三公克），經送法務部調查局以化學
    呈色法、氣相層析質譜分析法鑑驗結果，亦檢出海洛因成分，有該局九十三年六
    月十八日調科壹字第○六○○○八四一七號鑑定通知書附卷足資佐證，足認被告
    前揭施用毒品之自白與事實相符。又被告前因施用毒品案件，經臺灣板橋地方法
    院檢察署檢察官九十年度毒偵字第八三七號不起訴處分確定；再因毒品案件，經
    臺灣板橋地方法院九十年度訴字第一四九一號判處有期徒刑四月，而與偽造文書
    等罪定其應執行有期徒刑一年二月確定，有臺灣高等法院被告全國前案紀錄表在
    卷可稽，其五年內再犯施用毒品之犯行明確，應依法論科。
二、核被告所為，係犯毒品危害防制條例第十條第一項施用第一級毒品罪，其持有第
    一級毒品之低度行為，為其施用之高度行為所吸收，不另論罪。其多次施用第一
    級毒品犯行，犯罪方法相同，復均觸犯構成要件相同之罪名，顯係基於概括犯意
    為之，應依連續犯規定論以一罪，並加重其刑。爰審酌被告前已因施用毒品觸法
    ，猶未戒絕，復施用足以導致精神障礙、性格異常，甚至造成生命危險之毒品，
    戕害一己之身體健康，惟犯後坦承犯行、態度堪稱良好等一切情狀，量處如主文
    所示之刑。扣案之海洛因一包（淨重○．二三公克），經送法務部調查局檢驗結
    果，檢出海洛因成分，有前揭鑑定通知書在卷可稽，係毒品危害防制條例第二條
    規定所示之毒品，乃違禁物，依該條例第十八條第一項前段，沒收銷燬之；另包
    裝袋一個，有防止毒品裸露、逸出之功用，與曾裝海洛因用之殘渣袋六個，均係
    被告所有供施用毒品犯行時所用之物，依刑法第三十八條第一項第二款規定宣告
    沒收之。至分裝袋二十九個、摻食吸管一支、電子磅秤一台，雖經扣案，惟與被
    告被訴本件施用毒品犯行無涉，應由檢察官另為適法之處理，併此敘明。
三、被告前因毒品等案件，經臺灣板橋地方法院九十年度訴字第一四九一號定其應執
    行有期徒刑一年二月確定，復因偽造文書等案件，經接續執行，於九十二年八月
    六日假釋出監，假釋縮刑期滿日期為九十三年四月二十三日；詎於假釋期間，又
    因施用第二級毒品安非他命案件，經臺灣板橋地方法院九十三年度簡字第一四九
    三號判處有期徒刑五月，該判決於九十三年五月二十四日確定，並經撤銷前該假
    釋，於同年六月九日入監執行殘刑，有臺灣高等法院被告全國前案紀錄表在卷可
    按。查其前案之假釋既經撤銷，仍應執行原宣告刑，則其原宣告刑，尚非已執行
    完畢；其再犯本件之罪，不得以累犯論。公訴人主張被告為累犯，容有未合，應
    予敘明。
據上論斷，應依刑事訴訟法第二百七十三條之一第一項、第二百九十九條第一項前段
，毒品危害防制條例第十條第一項、第十八條第一項前段，刑法第十一條前段、第五
十六條、第三十八條第一項第二款，判決如主文。
本案經檢察官李鴻維到庭執行職務
中　　　華　　　民　　　國　　九十三　　年　　　十　　　月　　十五　　　日
                                臺灣臺北地方法院刑事第十六庭
                                              法  官  王  幸  華
右正本證明與原本無異。
如不服本判決，應於判決送達後十日內向本院提出上訴狀。
                                              書記官  陳  泰  寧
中　　　華　　　民　　　國　　九十三　　年　　　十　　　月　　十五　　　日
附論罪科刑依據法條：
毒品危害防制條例第十條
施用第一級毒品者，處六月以上五年以下有期徒刑。
施用第二級毒品者，處三年以下有期徒刑。
毒品危害防制條例第十八條
查獲之第一、二級毒品及專供製造或施用第一、二級毒品之器具，不問屬於犯人與否
，均沒收銷燬之；查獲之第三、四級毒品及製造或施用毒品之器具，無正當理由而擅
自持有者，均沒入銷燬之。但合於醫藥、研究或訓練之用者，得不予銷燬。
前項合於醫藥、研究或訓練用毒品或器具之管理辦法，由法務部會同行政院衛生署定
之。
